臺灣板橋地方法院刑事判決　　　　　　　　　　　　　九十年度易字第一五三二號
　　公　訴　人　臺灣板橋地方法院檢察署檢察官
　　被　　　告　甲○○
右列被告因違反毒品危害防制條例案件，經檢察官提起公訴（九十年度毒偵字第一二
一二號），本院判決如左：
    主  文
甲○○連續施用第一級毒品，累犯，處有期徒刑捌月，扣案之海洛因貳小包（驗後淨
重計零點參玖公克、包裝重零點伍肆公克）均沒收銷燬。又連續施用第二級毒品，累
犯，處有期徒刑柒月，扣案之安非他命貳大包（驗後淨重各為貳參點玖肆公克；柒點
陸柒公克）、安非他命貳包（驗後淨重各為零點陸玖公克；零點壹零公克）、安非他
命殘渣（量微無法析離秤重）袋貳個、含安非他命殘渣（量微無法析離秤重）之吸食
器壹組、玻璃球貳個及吸管壹枝均沒收銷燬及扣案之分裝袋壹包（捌拾陸個）、酒精
燈壹個、玻璃球壹個及吸管參枝均沒收。又連續施用第二級毒品，累犯，處有期徒刑
柒月。應執行有期徒刑壹年玖月，扣案之海洛因貳小包（驗後淨重計零點參玖公克、
包裝重零點伍肆公克）、安非他命貳大包（驗後淨重各為貳參點玖肆公克；柒點陸柒
公克）、安非他命貳包（驗後淨重各為零點陸玖公克；零點壹零公克）、安非他命殘
渣（量微無法析離秤重）袋貳個、含安非他命殘渣（量微無法析離秤重）之吸食器壹
組、玻璃球貳個及吸管壹枝均沒收銷燬及扣案之分裝袋壹包（捌拾陸個）、酒精燈壹
個、玻璃球壹個及吸管參枝均沒收。
    事  實
一、甲○○於民國八十四年間，因違反毒品危害防制條例案件，經臺灣高等法院判處
    有期徒刑六月，如易科罰金，以三百元折算一日確定，復因違反藥事法案件，經
    臺灣臺北地方法院於八十四年九月三十日以八十四年度訴字第二一五五號判處有
    期徒刑八月確定，以上二罪經臺灣高等法院合併定其應執行刑為有期徒刑一年一
    月；復於八十五年間，因違反毒品危害防制條例案件，經臺灣臺北地方法院於八
    十五年九月二十四日以八十五年度易字第一五０三號判處有期徒刑七月確定，接
    續前案執行，於八十七年一月二十日縮刑假釋期滿執行完畢，猶不知檢束慎行。
    其明知海洛因、安非他命分別係八十七年五月二十日公布施行，於同年月二十二
    日生效之毒品危害防制條例第二條第二項第一款、第二款所規定之第一、二級毒
    品，不得施用及持有，且其於八十九年間，因施用毒品案件，經本院於審理中裁
    定送觀察、勒戒後，認無繼續施用毒品之傾向，而由本院於八十七年八月十一日
    以八十七年度易字第二四五一號判處免刑確定在案。詎甲○○竟另行分別基於施
    用第一級毒品海洛因及施用第二級毒品安非他命之概括犯意，自八十七年十月中
    旬某日起至八十七年十月二十五日止，連續在臺北縣板橋市○○街二五巷六號二
    樓之住處，施用第一級毒品海洛因多次；自八十七年八月十四日起至八十七年十
    一月三日二十、二十一時許止，連續在上址之住處，施用第二級毒品安非他命多
    次。嗣於八十七年十一月四日零時三十分許，在臺北縣板橋市○○路○段二五號
    前為警查獲，並扣得海洛因二小包（驗後淨重計０．三九公克、包裝重０．五四
    公克）、安非他命二大包（驗後淨重各為二三．九四公克；七．六七公克），並
    經甲○○陪同警方至上開臺北縣板橋市○○街二五巷六號二樓之住處，扣得安非
    他命二包（驗後淨重各為０．六九公克；０．一０公克）、安非他命殘渣（量微
    無法析離秤重）袋二個（起訴書誤載為一個）、分裝袋一包（八十六個）、含安
    非他命殘渣之吸食器一組（起訴書誤載為二組）、酒精燈一個、玻璃球三個（其
    中二個含安非他命殘渣）、吸管四枝（其中一枝含安非他命殘渣）。甲○○因此
    經本院以八十七年度毒聲字第三０二四號裁定送觀察、勒戒後，認有繼續施用毒
    品之傾向，而經本院以八十七年度毒聲字第三五二八號裁定令入戒治處所施以強
    制戒治。
二、又甲○○於執行上開強制戒治後，經本院於八十八年三月二十四日以八十八年度
    毒聲字第一九七０（起訴書誤載為三六五九）號裁定停止戒治，所餘戒治期間，
    付保護管束。詎甲○○仍不知悔改，竟於停止戒治，付保護管束期間內，另行基
    於施用第二級毒品安非他命之概括犯意，自八十八年五月初某日起至八十八年九
    月初某日止，連續在臺北縣板橋市○○路○段一九七巷三五之四號及臺北縣板橋
    市○○路二五巷六號二樓等處，施用第二級毒品安非他命多次。嗣於八十八年五
    月十二日十一時三十五分許、於八十八年五月二十一日十五時二十分許，先後經
    臺灣板橋地方法院檢察署採集甲○○之尿液送驗結果，均呈甲基安非他命陽性反
    應而查獲；於八十八年五月二十日十七時二十分許，經警依「防制治安人口再犯
    計劃」暨「出矯治機構調驗作業規範」之規定採集甲○○之尿液送驗結果，呈甲
    基安非他命陽性反應而查獲；於八十八年八月二十三日十二時許，為警採集甲○
    ○之尿液送驗結果，亦呈甲基安非他命陽性反應而查獲。其中於八十八年五月十
    二日十一時三十五分許，經臺灣板橋地方法院檢察署採集甲○○之尿液送驗結果
    ，呈甲基安非他命陽性反應，而經檢察官以甲○○於受保護管束期間，復有施用
    第二級毒品安非他命之行為，違反保護管束應遵守事項情節重大，而依毒品危害
    防制條例第二十二條第二項之規定，聲請撤銷停止戒治，由本院於八十八年六月
    十七日（起訴書誤載為二十三日）以八十八年度毒聲字第三六五九號裁定撤銷停
    止戒治，令入戒治處所施以強制戒治，並於八十九年七月二十七日（起訴書誤載
    為二十八日）屆滿。
三、案經臺北縣警察局海山、汐止、永和分局分別報請臺灣板橋地方法院檢察署檢察
    官偵查起訴。
    理  由
一、右揭事實，業據被告甲○○迭於偵查中及本院審理時供承不諱，且被告於八十七
    年十一月四日六時四十分許、經警採集甲○○之尿液送驗結果，呈甲基安非他命
    陽性反應；於八十八年五月十二日十一時三十五分許、於八十八年五月二十一日
    十五時二十分許，先後經臺灣板橋地方法院檢察署採集甲○○之尿液送驗結果，
    均呈甲基安非他命陽性反應；於八十八年五月二十日十七時二十分許，經警依「
    防制治安人口再犯計劃」暨「出矯治機構調驗作業規範」之規定採集甲○○之尿
    液送驗結果，呈甲基安非他命陽性反應；於八十八年八月二十三日十二時許，為
    警採集甲○○之尿液送驗結果，亦呈甲基安非他命陽性反應等情，亦有列管毒品
    人口尿液檢體採集送驗紀錄表、昭信科技顧問股份有限公司所出具之濫用藥物陽
    性檢體檢驗報告、保護管束人（被告）尿液檢體監管紀錄表、昭信科技顧問股份
    有限公司所出具之濫用藥物陽性檢體檢驗報告、臺北縣警察局汐止分局八十七年
    十一月移送毒品危害防制條例人犯尿液檢體編號對照表、臺北縣政府衛生局尿液
    煙毒檢驗成績書、臺北縣警察局永和分局煙毒、麻醉藥品案被移送者姓名及代碼
    對照表、臺北縣政府衛生局尿液煙毒檢驗成績書各一份附卷可稽。矧人體吸食海
    洛因、安非他命經尿液排出之時間，依吸食量多寡、人體代謝功能、吸食者之年
    齡及性別有所差異，惟一般而言，吸食者在二十六小時內、四日內所排出之尿液
    均有可能被檢出因吸食海洛因、安非他命代謝後之嗎啡、甲基安非他命陽性反應
    ，此固經法務部調查局證實，並為本院歷來審理吸食海洛因、安非他命案件之職
    務上所知悉。復有海洛因二小包（驗後淨重計０．三九公克、包裝重０．五四公
    克）、安非他命二大包（驗後淨重各為二三．九四公克；七．六七公克）、安非
    他命二包（驗後淨重各為０．六九公克；０．一０公克）、安非他命殘渣（量微
    無法析離秤重）袋二個（起訴書誤載為一個）、分裝袋一包（八十六個）、含安
    非他命殘渣之吸食器一組（起訴書誤載為二組）、酒精燈一個、玻璃球三個（其
    中二個含安非他命殘渣）、吸管四枝（其中一枝含安非他命殘渣）扣案可佐。又
    該扣案之物，經本院依職權送請內政部警政署刑事警察局鑑定結果，確定係海洛
    因、安非他命及安非他命殘渣（量微無法析離秤重）等情，亦有該局九十年十月
    十七日刑鑑字第一八八二二二號及九十年十一月十五日刑鑑字第一九七五七五號
    鑑驗通知書計二紙在卷可憑。再者，被告前因施用毒品案件，經本院於審理中裁
    定送觀察、勒戒後，認無繼續施用毒品之傾向，而由本院於八十七年八月十一日
    以八十七年度易字第二四五一號判處免刑確定在案，業據被告於本院審理時供承
    在卷，並有臺灣板橋地方法院檢察署刑案資料查註紀錄表及臺灣高等法院被告全
    國前案紀錄表、本院八十七年度易字第二四五一號判決各一份在卷足憑。其於五
    年內再犯毒品危害防制條例第十條之罪，經本院以八十七年度毒聲字第三０二四
    號裁定送觀察、勒戒後，認有繼續施用毒品之傾向，而經本院以八十七年度毒聲
    字第三五二八號裁定令入戒治處所施以強制戒治等情，亦有本院八十七年度毒聲
    字第三０二四號裁定、臺灣臺北看守所八十七年十一月二十三日有無繼續施用毒
    品傾向證明書一紙及八十七年度毒聲字第三五二八號裁定各一份在卷足憑。是被
    告再犯施用毒品之犯行，事證明確，堪以認定。
二、又被告於上開強制戒治之停止戒治，付保護管束期間內，復另行基於施用第二級
    毒品安非他命之概括犯意，自八十八年五月初某日起至八十八年九月初某日止，
    連續在臺北縣板橋市○○路○段一九七巷三五之四號及臺北縣板橋市○○路二五
    巷六號二樓等處，施用第二級毒品安非他命多次，致遭本院裁定撤銷停止戒治，
    令入戒治處所施以強制戒治，並於八十九年七月二十七日屆滿等情，其證據業如
    前述，並有本院八十八年度毒聲字第一九七０號裁定、八十八年度毒聲字第三六
    五九號裁定及臺灣高等法院檢察署刑案紀錄簡覆表各一份在卷足憑。是被告三犯
    施用毒品之犯行，亦事證明確，堪以認定。
三、按海洛因、安非他命分別係毒品危害防制條例第二條第二項第一款、第二款所規
    定之第一、二級毒品，不得施用及持有，被告甲○○竟個別基於不同之犯意，分
    別在上開時地各施用第一級毒品海洛因、第二級毒品安非他命及第二級毒品安非
    他命，核其所為，係各犯毒品危害防制條例第十條第一項、第二項及第二項之罪
    。公訴人就被告上開八十七年十月中旬，連續在臺北縣板橋市○○街二五巷六號
    二樓住處，施用第一級毒品海洛因二次以外之施用第一級毒品海洛因之犯行雖漏
    未起訴，本院認此部分與本件論罪科刑（即已起訴）部分有連續犯之裁判上一罪
    關係，亦為起訴之效力所及，本院應併予審理，附此明。被告先後多次施用第
    一級毒品海洛因、施用第二級毒品安非他命及施用第二級毒品安非他命之犯行，
    均時間緊接，罪名相同，均顯係基於概括犯意而為，均應各依連續犯之規定論以
    一罪，並加重其刑。被告所犯上開三罪間，犯意各別，構成要件互異，應分論併
    罰。被告非法持有第一、二級毒品海洛因、安非他命之低度行為，均應為施用之
    高度行為所吸收，均不另論罪。又被告曾受如事實欄所述有期徒刑之執行完畢，
    此有臺灣高等法院檢察署刑案紀錄簡覆表一紙在卷可稽，其於五年以內再犯本件
    有期徒刑以上之罪，為累犯，應依法遞加重其刑。爰審酌被告有上開構成累犯之
    前科，其智識程度、生活狀況，被告前因施用毒品案件，經本院判處免刑確定後
    ，再犯本件之罪，復於上開強制戒治之停止戒治，付保護管束期間內，三犯上開
    施用第二級毒品安非他命之罪，業如前述，其施用第一級毒品海洛因及第二級毒
    品安非他命，均易戕害自己之身心，並活絡毒品違法交易市場，對社會造成重大
    危害、被告犯罪之動機、目的、手段、次數、所生之危害及犯罪後坦承之態度等
    一切情狀，各量處如主文所示之刑，並定其應執行之刑，以示懲儆。
四、扣案之海洛因二小包（驗後淨重計０．三九公克、包裝重０．五四公克）、安非
    他命二大包（驗後淨重各為二三．九四公克；七．六七公克）、安非他命二包（
    驗後淨重各為０．六九公克；０．一０公克）、安非他命殘渣（量微無法析離秤
    重）袋二個（起訴書誤載為一個）、含安非他命殘渣（量微無法析離秤重）之吸
    食器一組、玻璃球二個及吸管一枝，均係查獲之毒品，不問屬於犯人與否，均應
    依毒品危害防制條例第十八條第一項前段之規定宣告沒收銷燬。又扣案之分裝袋
    一包（八十六個）、酒精燈一個、玻璃球一個及吸管三枝，均係被告所有供犯本
    案之罪所用之物，業據其供明在卷，均應依刑法第三十八條第一項第二款之規定
    宣告沒收。至扣案之藥丸七十顆，其中六顆係第三級毒品（俗稱ＦＭ２），其餘
    六十四顆為第四級管制藥品安定（二氮平），有上開內政部警政署刑事警察局九
    十年十月十七日刑鑑字第一八八二二二號鑑驗通知書一紙在卷可憑，被告所涉持
    有或施用，均為毒品危害防制條例所不罰；又扣案之現金新臺幣三萬九千五百元
    ，並非販毒所得（所涉販毒或意圖販賣而持有海洛因及安非他命部分，業據臺灣
    板橋地方法院檢察署檢察官以八十七年度偵字第二四五六九號為不起訴處分），
    亦據被告供明在卷，均顯非供犯本案之罪所用之物，尚與本案無涉，故均不予宣
    告沒收銷燬或沒收，併予明。
據上論斷，應依刑事訴訟法第二百九十九條第一項前段，毒品危害防制條例第十條第
一項、第二項、第十八條第一項前段，刑法第十一條前段、第五十六條、第四十七條
、第五十一條第五款、第三十八條第一項第二款，判決如主文。
本案經檢察官謝宗甫到庭執行職務
中    華    民    國      九十一        年     一       月   二十一     日
                                      臺灣板橋地方法院刑事第一庭
                                          法  官  楊  千  儀
右正本證明與原本無異。
如不服本判決，應於判決送達後十日內，向本院提出上訴狀。
                                          書記官  吳  河  東
中    華    民    國      九十一        年     一       月   二十四     日
附錄本案論罪科刑法條全文
毒品危害防制條例第十條
施用第一級毒品者，處六月以上五年以下有期徒刑。
施用第二級毒品者，處三年以下有期徒刑。
